th: ฮาร์ดแวร์ > เครื่องมือ > ชุดของเครื่องมือ > ชุดเครื่องมือ: ชุดเครื่องมือช่างไฟฟ้า; ชุดเครื่องมือทั่วไป; ชุดเครื่องมือช่างกล
el: Υλικά κατασκευών > Εργαλεία > Σετ εργαλείων > Σετ εργαλείων χειρός: Σετ εργαλείων ηλεκτρολόγου; Σετ γενικής χρήσης; Σετ εργαλείων μηχανικών
ru: Оборудование и технические изделия > Инструменты > Наборы инструментов > Наборы ручных инструментов: Наборы инструментов для электриков; Универсальные наборы инструментов; Наборы инструментов для механиков
bg-BG: Железария > Инструменти > Комплекти инструменти > Комплекти ръчни инструменти: Комплекти инструменти за електротехници; Комплекти с общо предназначение; Комплекти инструменти за механици
en: Hardware > Tools > Tool Sets > Hand Tool Sets: Electrician Tool Sets; General Purpose Sets; Mechanic Tool Sets
cs: Kutilství a řemeslo > Nářadí a nástroje > Sady nářadí > Sady ručních nástrojů: Sady nářadí pro elektrikáře; Sady pro obecné použití; Sady nářadí pro mechaniky
hr-HR: Željezarija > Alati > Kompleti alata > Kompleti ručnog alata: Kompleti alata za električare; Kompleti opće namjene; Kompleti mehaničarskog alata
lt-LT: Techninė įranga > Įrankiai > Įrankių rinkiniai > Rankinių įrankių rinkiniai: Elektriko įrankių rinkiniai; Bendrosios paskirties rinkiniai; Mechaninių įrankių rinkiniai
fr: Quincaillerie > Outils > Jeux d’outils > Jeux d’outils à main: Ensembles d’outils pour électricien; Jeux d’outils multiusages; Ensembles d’outils de mécanicien
vi: Phần cứng > Công cụ > Bộ dụng cụ > Bộ dụng cụ cầm tay: Bộ dụng cụ điện; Bộ dụng cụ đa năng; Bộ công cụ cơ khí
nb: Maskinvare > Verktøy > Verktøysett > Håndverktøysett: Verktøysett for elektrikere; Generelle verktøysett; Verktøysett for mekanikere
pt-BR: Ferragens > Ferramentas > Conjuntos de ferramentas > Conjuntos de ferramentas manuais: Conjuntos de ferramentas para eletricistas; Conjuntos de uso geral; Conjuntos de ferramentas mecânicas
sk-SK: Náradie > Nástroje > Sady nástrojov > Súpravy ručného náradia: Súpravy náradia pre elektrikárov; Univerzálne súpravy; Súpravy mechanického náradia
da: Isenkram > Redskaber > Værktøjssæt > Håndværktøjssæt: Elektrikerværktøjssæt; Generelt værktøjssæt; Mekanikerværktøjssæt
pl: Sprzęt > Narzędzia > Zestawy narzędzi > Zestawy narzędzi ręcznych: Zestawy narzędzi dla elektryków; Zestawy ogólnego przeznaczenia; Zestawy narzędzi dla mechaników
zh-TW: 硬體 > 工具 > 工具組 > 手動工具組: 電工工具套組; 通用套組; 機械工具套組
ro-RO: Feronerie > Unelte > Seturi de scule > Seturi scule de mână: Seturi de scule pentru electricieni; Seturi de uz general; Seturi de scule mecanice
it: Articoli di ferramenta > Utensili > Set di attrezzi > Set di utensili: Set di attrezzi da elettricista; Set per usi generali; Set di attrezzi da meccanico
ja: DIY用品 > 工具 > 工具セット > 手工具セット: 電気技師用工具セット; 汎用セット; 整備士用工具セット
hu: Hardver > Szerszámok > Szerszámkészletek > Kéziszerszám-készletek: Villanyszerelő szerszámkészletek; Általános célú készletek; Gépiszerszám-készletek
sv: Metallprodukter > Verktyg > Verktygsset > Set med handverktyg: Verktygsset för elektriker; Set för allmänt bruk; Verktygsset för mekaniker
tr: Hırdavat > Aletler > Alet Takımları > El Aleti Takımları: Elektrikçi Alet Setleri; Genel Amaçlı Takımlar; Mekanik Alet Setleri
nl: Bouwmaterialen > Gereedschap > Gereedschapsets > Handgereedschapsets: Gereedschapssets voor elektriciens; Sets voor algemeen gebruik; Gereedschapssets voor monteurs
pt-PT: Equipamento > Ferramentas > Conjuntos de ferramentas > Conjuntos de ferramentas manuais: Conjuntos de ferramentas para eletricistas; Conjuntos polivalentes; Conjuntos de ferramentas para mecânicos
fi: Rakentaminen > Työkalut > Työkalusetit > Käsityökalusetit: Sähköasentajien työkalusarjat; Yleiskäyttöiset setit; Mekaanikkojen työkalusarjat
ko: 철물 > 도구 > 공구 세트 > 수공구 세트: 전기기술자 공구 세트; 다용도 세트; 정비사 공구 세트
de: Heimwerkerbedarf > Werkzeuge > Werkzeugsets > Handwerkzeugsets: Elektriker-Werkzeugsets; Allzweck-Sets; Mechaniker-Werkzeugsets
es: Bricolaje > Herramientas > Juegos de herramientas > Juegos de herramientas manuales: Juegos de herramientas para electricistas; Juegos de uso general; Juegos de herramientas mecánicas
zh-CN: 五金/硬件 > 工具 > 工具套装 > 五金工具套装: 电工工具套装; 通用套装; 机械工具套装
sl-SI: Gradbena oprema > Orodja > Kompleti orodja > Kompleti ročnega orodja: Kompleti orodja za električarje; Kompleti za splošno uporabo; Kompleti mehaničnega orodja